臺灣高雄地方法院刑事判決　　　　　　　　　　　　　九十一年度易字第九六二號
　　公　訴　人　臺灣高雄地方法院檢察署檢察官
　　被　　　告　乙○○
右列被告因家庭暴力防治法等案件，經檢察官提起公訴（九十一年度偵字第二五○五
號），本院判決如左：
    主  文
乙○○違反禁止實施家庭暴力行為、禁止直接或間接騷擾、通話之聯絡行為、命遷出
居住所、遠離住居所等保護令，處有期徒刑拾月，緩刑伍年，緩刑期內付保護管束。
乙○○於緩刑付保護管束期間內，應遵守下列事項︰
(一)禁止對甲○○○實施身體或精神上不法侵害等家庭暴力行為。
(二)禁止直接或間接對於甲○○○為騷擾。
    事  實
一、緣乙○○與甲○○○為夫妻關係，已結縭四十餘年，為家庭暴力防治法第三條第
    一款之家庭成員。乙○○嘗因細故毆打甲○○○，致使甲○○○不堪其擾，乃於
    民國九十年間向本院聲請民事保護令，經本院家事法庭於九十年十二月二十日依
    非訟事件法第八條第二項、民事訴訟法第七十八條之規定，以九十年度家護字第
    一三六四號民事裁定核發家庭暴力防治法第十三條第二項第一款、第二款、第三
    款、第四款之通常保護令，命乙○○自保護令核發時起一年內：(一)不得對甲○○
    ○實施身體或精神上不法侵害；(二)不得直接或間接對於甲○○○為騷擾、通話之
    聯絡行為；(三)乙○○應在九十一年一月十五日前遷出甲○○○下列住處︰高雄市
    小港區○○里○○○路一○○號；(四)乙○○應最少遠離下列場所至少一百公尺︰
    1.甲○○○娘家之住所︰高雄市○○區○○路四六號四樓；2.甲○○○工作處所
    ︰高雄市○○○路二九號、高雄市小港區龍鳳公園、高雄市小港區鳳鼻頭漁港聯
    外道路。嗣於九十年十二月二十五日下午一時三十分許，該民事裁定送達予乙○
    ○收受；詎料，乙○○於九十一年一月二十五日下午六時許，飲酒後再度返回甲
    ○○○位在高雄市小港區○○○路一○○號住處，雙方發生口角，乙○○竟以三
    字經（臺語︰幹你娘）辱罵甲○○○，並恫稱︰叫人殺甲○○○及欲持棍子將甲
    ○○○打死云云，致甲○○○心生畏怖，嚴重違反本院依家庭暴力防治法第十三
    條第二項第一款、第二款、第三款、第四款之規定所核發通常保護令之裁定，旋
    於夜間八時四十分許，為警當場逮獲。
二、案經甲○○○訴由高雄市政府警察局小港分局報請臺灣高雄地方法院檢察署檢察
    官偵查起訴。
    理  由
一、訊據被告乙○○固不否認渠與甲○○○於五十年左右結婚，已結縭四十餘年，並
    曾於前揭時、地回家，與甲○○○發生爭吵及拉扯等情，惟矢口否認右揭犯行，
    辯稱：渠當天在敬老、漁港協會聚餐飲酒後回家，並未罵甲○○○，渠祇是要回
    家洗澡，亦未動手毆打甲○○○云云。經查︰
  (一)核發前開通常保護令內容之民事裁定，業於九十年十二月二十五日下午一時三十
    分許，送達予被告乙○○收受乙節，有民事裁定、送達證書各乙紙（均為影本）
    在卷可稽。
  (二)右揭事實，業據告訴人甲○○○於警詢中指訴歷歷在卷，並經告訴人甲○○○於
    九十一年四月十六日本院審理中到庭指稱︰「（九十一年一月二十五日晚上你們
    發生何事？）當晚他喝酒回來雙方發生爭吵口角，被告有以三字經（幹你娘）罵
    我，他當晚喝酒後有說要叫人殺我並以棍子打我，事後被告就沒有對我以如此行
    為，他現在人住在信義宮沒有回我住處了，我們結婚四十餘年了，有五位小孩，
    只有一位小兒子還沒有結婚今年當兵剛退伍回來，我目前與我大媳婦及孫子住一
    齊」等語，至為綦詳。
  (三)被告乙○○上開所辯，顯係臨訟圖卸刑責之避就飾詞，殊無足取。是本案事證已
    臻明確，被告乙○○犯行洵堪認定，應予依法論科。
二、核被告乙○○所為係違反家庭暴力防治法第五十條之違反保護令罪及刑法第三百
    零五條之恐嚇危害安全罪。又被告以一恐嚇危害安全之行為，觸犯家庭暴力防治
    法第五十條之違反保護令罪及刑法第三百零五條之恐嚇危害安全罪，為想像競合
    犯，依刑法第五十五條之規定，應從情節較重之違反保護令罪處斷。爰審酌被告
    乙○○已與告訴人甲○○○結縭四十餘年，婚後被告經常因細故毆打告訴人，嗣
    經本院於九十年十二月二十日以九十年度家護字第一三六四號民事裁定核發民事
    通常保護令，有該民事裁定附卷足憑，猶仍不知悔改，致再度罹犯本案，當知在
    現代化法治社會中，任何一方之配偶對於存續中之婚姻關係，皆負有忠誠、信賴
    之義務，俾求婚姻之圓滿，倘遇有家庭糾紛之解決，亦應本於理性、和平之手段
    與態度為之，依被告有國小畢業之教育程度（見警詢筆錄）等智識、能力應無不
知之情事，竟仍用野蠻、暴力之方式以對，導致其妻心理受創，且犯罪仍飾詞巧
    辯，毫無悔意，態度難謂良好，原應從重量刑，以儆效尤，惟姑念及告訴人除於
    本院審理中具狀撤回告訴外，並表示不願再追究被告刑責等語（見本院九十一年
    四月十六日審判筆錄），及斟酌告訴人受害之情形等一切情狀，酌情量處如主文
    所示之刑。末查，被告前未曾受有期徒刑以上刑之宣告，有臺灣高雄地方法院檢
    察署刑案資料查註紀錄表、臺灣高等法院被告全國前案紀錄表各乙份在卷可按，
    於犯罪後，經告訴人甲○○○具狀撤回告訴，並於本院審理中到庭陳述，不願再
    追究被告刑責等語，悉如前述，應認被告經本案論罪科刑後，當知所警惕，而無
    再犯之虞，本院因認以暫不執行渠之宣告刑為適當，併予以宣告緩刑五年，用啟
    自新。又依被告所犯情節，認有加以追蹤觀護之必要，希冀被告乙○○於緩刑期
    內，妥慎省思己過，矯正夫妻間相處之偏差觀念，輔以觀護單位對被告之正確輔
    導，而認被告有加以追蹤觀護之必要，且依家庭暴力防治法第三十條第一項之規
    定，爰依法宣告緩刑期內併付保護管束。又依家庭暴力防治法第三十條第二項之
    規定，命被告乙○○於緩刑付保護管束期間內，應遵守下列事項︰(一)禁止對甲○
    ○○實施身體或精神上不法侵害等家庭暴力行為；(二)禁止直接或間接對於甲○○
    ○為騷擾，併此指明。
據上論斷，應依刑事訴訟法第二百九十九條第一項前段，家庭暴力防治法第五十條第
一款、第三十條第一項、第二項第一款，刑法第十一條前段、第三百零五條、第五十
五條、第七十四條第一款，罰金罰鍰提高標準條例第一條前段，判決如主文。
中      華      民      國    九十一    年      五      月      七      日
                                  臺灣高雄地方法院刑事第二庭
                                      法  官  劉 定 安
右正本證明與原本無異。
如不服本判決，應於判決送達後十日內，向本院提出上訴狀。
                                      書記官  歐 文 政
中    華    民    國      九十一      年      五      月      八      日
附錄本案論罪科刑法條全文︰
家庭暴力防治法第五十條
違反法院依第十三條、第十五條所為之下列裁定者，為本法所稱之違反保護令罪，處
三年以下有期徒刑、拘役或科或併科新臺幣十萬元以下罰金︰
  一  禁止實施家庭暴力行為。
  二  禁止直接或間接騷擾、接觸、通話或其他連絡行為。
  三  命遷出住居所。
  四  遠離住居所、工作場所、學校或其他特定場所。
  五  命完成加害人處遇計畫：戒癮治療、精神治療、心理輔導或其他治療、輔導。
刑法第三百零五條
以加害生命、身體、自由、名譽、財產之事，恐嚇他人致生危害於安全者，處二年以
下有期徒刑、拘役或三百元以下罰金。
